【裁判字號】    95,抗,758
【裁判日期】    951012
【裁判案由】    聲請再審
【裁判全文】
臺灣高等法院刑事裁定                   95年度抗字第758號
抗  告  人
即受判決人  甲○○
上列抗告人因違反偽造有價證券案件聲請再審，不服臺灣士林
地方法院中華民國95年7月24日裁定（95年度聲再字第3號），
提起抗告，本院裁定如下：
    主  文
抗告駁回。
    理  由
一、抗告意旨略以：
（一）刑法第201條第1項之偽造有價證券罪，必須以行為人主觀
      上有行使之意圖為要件，然抗告人本件乃僅係出於好奇，
      本於嬉戲之態度而將過期未中獎之公益彩券數字以粗糙手
      法加以覆蓋，貼上新數字，客觀上甚為容易辨識為貼覆之
      物，況彩券上尚有電腦辨識條碼可資辨識真偽，故可見聲
      請人顯無任何行使之意圖。
（二）抗告人此等貼覆數字之行為本身，並無從兌換彩券發生犯
      罪之結果，應屬未遂。
（三）第一次被查獲時間為91年4月13日，第二次被查獲時間為
      91年11月15日，如果是有用途之彩券，不可能任意存放那
      麼久而連續被查獲二次，且二次被查獲時間間隔七個月，
      又是同批過期未中獎舊彩券。
（四）原判決理由指出二次被查獲62張彩券，中獎金額都是小金
      額，較容易兌獎，實則不然，該62張彩券每張都是大金額
      ，數萬、數千不等，請求調取被查扣之62張彩券，即可證
      明抗告人所述實在。
（五）本案有刑事訴訟法第379條第1項第10款「應於審判期日調
      查之證據，未予調查」之判決違背法令情形，有刑事訴訟
      法第447條第1項第1款規定適用，爰聲請再審，請求救濟
      。
二、按刑事訴訟法之再審及非常上訴制度，雖均為救濟已確定之
    刑事判決而設，惟再審係為原確定判決認定事實錯誤而設之
    救濟程序，非常上訴程序則在糾正依原確定判決確認之事實
    為基礎，所生之適用法則違誤，二者迥不相侔。又按有罪之
    判決確定後，為受判決人之利益而聲請再審，必其聲請再審
    之理由合於刑事訴訟法第420條第1項或第421條有足生影響
    於判決之重要證據漏未審酌者，始准許之。倘原確定判決之
    審判有違背法令之情事，即應由最高法院檢察署檢察總長提
    起非常上訴予以救濟，此參同法第441條規定即明。再按法
    院如認為聲請再審之程序違背規定者，應以裁定駁回之，刑
    事訴訟法第433條亦定有明文。
三、經查：
（一）抗告人以上開理由聲請再審，經原審法院以95年度聲再字
      第3號駁回其再審之聲請，有該裁定書附卷可稽。抗告人
      復向本院提起抗告，而觀諸抗告理由，乃指摘有「應於審
      判期日調查之證據，未予調查」之判決違背法令情形，核
      其理由係屬本案判決適用法令有無違誤之問題，依法應屬
      最高法院檢察署檢察總長審酌是否提起非常上訴予以救濟
      之範疇，抗告人未察其間之區別，而提起本件再審，即與
      法有違。
（二）再者，抗告人上開抗告意旨，無非均係就原確定判決之證
      據取捨以及事實認定，為相反之評價或質疑，此部分原判
      決業已針對其上開辯解，綜合所有卷內書證，證人證詞及
      相關經驗法則、論理法則詳為審認並於判決詳為論斷其憑
      以認定之理由。抗告人並未提出其他合於刑事訴訟法第42
      0條第1項規定之再審事由，本件再審之聲請即與法有違，
      應依同法第433條規定駁回其聲請。
（三）原審裁定雖未敘明抗告人以前揭理由聲請再審顯有誤會，
      然仍已詳述抗告人所陳不符刑事訴訟法第420條第1項規定
      之再審事由，本院斟酌其裁定本旨，將其誤引刑事訴訟法
      第434條第1項之規定，以受判決人再審聲請無理由，駁回
      其再審聲請，更正為依同法第433條規定，其聲請再審之
      程序違背規定，駁回其聲請，附此敘明。
據上論結，應依刑事訴訟法第412條，裁定如主文。
中    華    民    國    95    年    10    月    12    日
                  刑事第七庭  審判長法  官  陳 正 雄
                                    法  官  許 錦 印
                                    法  官  蔡 光 治
以上正本證明與原本無異。
不得再抗告。
                                    書記官  陳 韋 杉
中    華    民    國    95    年    10    月    17    日


司法院資訊處製作；財團法人民間司法改革基金會備份。
